【裁判字號】    90,交抗,288
【裁判日期】    900831
【裁判案由】    違反道路交通管理處罰條例
【裁判全文】
臺灣高等法院交通事件裁定                          九十年度交抗字第二八八號
    抗  告  人  移
    受處分人    甲○○
右抗告人因受處分人違反道路交通管理處罰條例案件，不服臺灣士林地方法院九十年
度交聲字第八三、二七二、二七三號，中華民國九十年六月十八日裁定，提起抗告，
本院裁定如左：
        主  文
抗告駁回。
        理  由
一、抗告意旨略以﹕受處分人之行為與道路交通管理處罰條例第四十條第一項「汽車
    駕駛人，行車速度，超過規定之最高時速」之情形相當，有採證照片正本三幀可
    證，應堪認定，本件三紙舉發通知單以掛號郵寄未能送達，肇因於ＣＶ－五八二
    七號車申領牌照時，車主（或其代理人）將車籍地址填寫錯誤（水源街誤植為永
    源街），有新領牌照登記書影本在卷足憑，車主持用該行照（自八十六年九月二
    十五日起）至今均未辦理更正，舉發單位於違規行為日起三個月內以掛號郵寄，
    自無法送達，雖末妥投，業已完成舉發程序，並依規定為公示送達，受處分人既
    違規屬實，原審撤銷原處分即有不當。
二、按逕行舉發之通知單，應由舉發機關送達於被通知人，違反道路交通管理事件統
    一裁罰標準及處理細則第十一條第一項第二款定有明文。亦即舉發通知單應送達
    於被通知人始發生效力。又依違反道路交通管理事件統一裁罰標準及處理細則第
    五條規定，處理違反道路交通管理事件，有關文書送達之程序，準用刑事訴訟法
    送達之規定；而依刑事訴訟法第五十九條、第六十條規定，於住所、居所、事務
    所及所在地不明、掛號郵寄而不能達到、或因住居於法權所不及之地，不能以其
    他方法送達者，得以刊登政府公報或新聞紙之方式為公示送達，且自最後刊登公
    報時起經三十日發生效力。再按所謂「應為送達之處所不明者」，係指已用相當
    之方法探查，仍不知其應為送達之處所者而言。其「不明」之事實，應由聲請公
    示送達之人負舉證之責任，而由法院依具體事實判斷之，最高法院八十二年度台
    上字第二七二號判例可資參照。
三、經查，本件受處分人之現在戶籍地為台北縣淡水鎮○○里○○路三十一巷二十四
    號，而八十八年九月六日前之戶籍地為台北縣永和市○○○街」十四巷五弄一號
四樓，此有受處分人之國民身分證影本、戶籍謄本各乙紙附卷可稽：而本件舉發
    道路交通管理事件通知單之採證照片，經舉發單位即台北市政府警察局交通警察
    大隊以掛號郵寄之方式，向台北縣永和市○○○街」十四巷五弄一號四樓送達，
    因招領逾期退回，遂分別於八十八年三月六日、八十八年十一月十五日、八十九
    年二月十四日刊登於台北市政府公報八十八年春字第五十期、八十八年冬字第四
    十一期、八十九年春字第四十九期公示送達，固有違反道路交通管理處罰條例通
    知單招領逾期退回信封影本、台北市政府公報各三件足憑；惟八十八年九月六日
    前受處分人之戶籍地為台北縣永和市○○○街」十四巷五弄一號四樓而非「永源
    街」，雖係因受處分人或其代理人將車籍地址填寫錯誤所致，然舉發機關於查無
    「永源街」該址時，仍可函詢戶政事務所或以其他相當之方法調查，卻不為調查
    ，尚難認符合刑事訴訟法所定之公示送達之要件，舉發機關所為之公示送達即非
    合法。原審以三件違反道路交通事件舉發通知單既未合法送達受處分人之住所，
    自不生舉發效力，經核並無不合，抗告人抗告認原裁定不當，為無理由，應予駁
    回。
據上論斷，應依道路交通案件處理辦法第二十六條、刑事訴訟法第四百十二條，裁定
如主文。
中      華      民      國     九十      年     八      月    三十一    日
                              臺灣高等法院刑事第七庭
                                  審判長法  官  吳  啟  民
                                        法  官  施  俊  堯
                                        法  官  林  瑞  斌
右正本證明與原本無異。
不得再抗告。
                                        書記官  丁  淑  蘭
中      華      民      國      九十     年     九    月       一       日


司法院資訊處製作；財團法人民間司法改革基金會備份。
